臺灣臺北地方法院刑事判決
110年度審簡上字第220號
上  訴  人  臺灣臺北地方檢察署檢察官
被      告  李嘉翔

上列上訴人因被告竊盜案件，不服臺灣臺北地方法院中華民國11
0年8月18日110年度審簡字第1145號第一審刑事簡易判決（起訴
案號：110年度偵字第8209號），提起上訴，本院管轄第二審之
合議庭判決如下：
    主  文
上訴駁回。
    事實及理由
一、本案經本院第二審合議庭審理結果，認原審認事用法及量刑
     均無不當，應予維持，並均引用原審簡易判決記載之事實
    、證據及理由（如附件），並補充論述證據能力及駁回上訴
    之理由。 
二、查本案卷內具有傳聞證據性質之證據，除因符合刑事訴訟法
    第159條之1至之4關於傳聞法則例外規定者，本有證據能力
    外，其餘均經檢察官及被告李嘉翔同意有證據能力，而本院
    審酌全案各項證據作成或取得時之客觀環境條件，並無違法
    取證或欠缺憑信性或關連性之情形，作為證據使用皆屬適當
    ，依刑事訴訟法第159條之5第1項之規定，應認均有證據能
    力，得作為認定事實之憑據。
三、本院駁回上訴之理由：
　㈠檢察官為被告利益提起上訴，上訴意旨以：本件被告犯後坦
    承犯行，雖未與告訴人王廉瑛達成和解，但已取得告訴人原
    諒，且本件犯行未遂，告訴人無實際財產損失，被告雖有其
    他前科，但惡性非大，原審量刑過重等語。
　㈡按關於刑之量定，係實體法上賦予法院得為自由裁量之事項
    ，苟已斟酌刑法第57條各款所列情狀，而未逾越法定刑度，
    或濫用其權限，即不得任意指摘為違法，最高法院72年台上
    字第6696號、75年台上字第7033號判例意旨參照。經查，原
    審以本案事證明確，認被告所為，係犯刑法第321條第2項、
    第1項第2款之侵入住宅竊盜未遂罪，依刑法第25條第2項減
    輕其刑，並審酌被告生活狀況、智識程度、犯罪後態度及告
    訴人所受損失程度等一切情狀，量處有期徒刑4月，並諭知
    以新臺幣1,000元折算1日之易科罰金折算標準，要無違法或
    罪刑顯不相當之處，應予維持。檢察官以前揭上訴意旨指摘
    原審量刑不當，然侵入住宅竊盜之犯罪型態究與一般竊盜不
    同，其破壞被害人居住平穩狀態而實施竊盜行為，造成被害
    人衝擊甚大，尚難僅因被告未實際竊得財物，即謂惡性不大
    ，加以原審判決已審酌上開事由，並非未予考量驟為量刑及
    定應執行刑。準此，檢察官以上開理由指摘原審量刑不當，
    為無理由，應予駁回。
四、被告經合法傳喚無正當理由不到庭，爰依刑事訴訟法第455
    條之1第3項準用同法第371條，不待其陳述逕行判決。　　
據上論斷，應依刑事訴訟法第455條之1第1項、第3項、第368 條
、第371條、第373條，判決如主文。
本案經檢察官邱耀德提起公訴，檢察官楊舒雯提起上訴，檢察官
邱曉華到庭執行職務。
中　　華　　民　　國　　111 　年　　4 　　月　　28　　日
                刑事第二十庭    審判長法  官  洪英花
                                      法  官  賴鵬年
                                      法  官  宋恩同
以上正本證明與原本無異。　　　　　　　　　　　　　　　　本判決不得上訴。
                                      書記官  黃勤涵  
中　　華　　民　　國　　111 　年　　4 　　月　　29　　日
附錄本案所犯法條全文：
中華民國刑法第321條（加重竊盜罪）
犯前條第1項、第2項之罪而有下列情形之一者，處6月以上5年以
下有期徒刑，得併科50萬元以下罰金：
一、侵入住宅或有人居住之建築物、船艦或隱匿其內而犯之。
二、毀越門窗、牆垣或其他安全設備而犯之。
三、攜帶兇器而犯之。
四、結夥三人以上而犯之。
五、乘火災、水災或其他災害之際而犯之。
六、在車站、港埠、航空站或其他供水、陸、空公眾運輸之舟、
     車、航空機內而犯之。
前項之未遂犯罰之。

附件：
臺灣臺北地方法院刑事簡易判決
110年度審簡字第1145號
公　訴　人　臺灣臺北地方檢察署檢察官
被　　　告　李嘉翔　
上列被告因竊盜案件，經檢察官提起公訴(110年度偵字第8209號
），因被告自白犯罪，本院裁定改行簡易程序(110年度審易字第
765號)，逕以簡易判決處刑如下：
    主  文
李嘉翔犯侵入住宅竊盜罪，未遂，處有期徒刑肆月，如易科罰金
，以新臺幣壹仟元折算壹日。
    事實及理由
一、本件犯罪事實及證明犯罪事實之證據方法並其證據均引用檢
    察官起訴書之記載（如附件）。
二、核被告李嘉翔所為，係犯刑法第321條第2項、第1項第1款之
    侵入住宅竊盜未遂罪，而未遂依刑法第25條第2項規定，得
    減輕其刑。爰審酌被告之生活狀況、智識程度、犯罪後態度
    ，以及告訴人所受損害等一切情狀，量處如主文所示之刑，
    且諭知得易科罰金併其折算標準。另被告雖符合有期徒刑執
    行完畢5年內故意再犯本案有期徒刑以上之罪之累犯規定，
    此有卷附臺灣高等法院被告前案紀錄表足稽；惟參酌司法院
    釋字第775號解釋意旨，因被告符合累犯規定之前案為毒品
    及酒駕案件，與本案類型不同，故認無須加重其刑。
三、依刑事訴訟法第449條第2項、第3項、第454條第2項，刑法
    第321條第2項、第1項第1款、第25條第2項、第41條第1項前
    段，逕以簡易判決處如主文所示之刑。
本案經檢察官江貞諭到庭執行職務。
中　　華　　民　　國　　110 　年　　8 　　月　　18　　日
　　　　　　　　刑事第二十一庭  法　官  呂政燁　
以上正本證明與原本無異。 
如不服本判決應於收受送達後20日內向本院提出上訴書狀，並應
敘述具體理由；其未敘述上訴理由者，應於上訴期間屆滿後20日
內向本院補提理由書（均須按他造當事人之人數附繕本）「切勿
逕送上級法院」。告訴人或被害人如對於本判決不服者，應具備
理由請求檢察官上訴，其上訴期間之計算係以檢察官收受判決正
本之日期為準。 
                                書記官  楊湘雯 
中　　華　　民　　國　　110 　年　　8 　　月　　18　　日
附錄本案所犯法條全文：
中華民國刑法第321條（加重竊盜罪）
犯前條第1項、第2項之罪而有下列情形之一者，處6月以上5年以
下有期徒刑，得併科50萬元以下罰金：
一、侵入住宅或有人居住之建築物、船艦或隱匿其內而犯之。
二、毀越門窗、牆垣或其他安全設備而犯之。
三、攜帶兇器而犯之。
四、結夥三人以上而犯之。
五、乘火災、水災或其他災害之際而犯之。
六、在車站、港埠、航空站或其他供水、陸、空公眾運輸之舟、
     車、航空機內而犯之。
前項之未遂犯罰之。

附件：
臺灣臺北地方檢察署檢察官起訴書　　
                                     110年度偵字第8209號
　　被　　　告　李嘉翔　男　00歲（民國00年0月0日生）
　　　　　　　　　　　　住新北市○○區○○街00號0樓
                        居新北市○○區○○路000巷0號0樓
　　　　　　　　　　　　國民身分證統一編號：Z000000000號
上列被告因竊盜案件，已經偵查終結，認應該提起公訴，茲將犯
罪事實及證據並所犯法條分敘如下：
    　　犯罪事實
一、李嘉翔前曾因違反毒品危害防制條例案件，經臺灣新北地方
    法院以108年度偵簡字第667號判決判處有期徒刑2月確定，
    並於民國109年11月18日繳納易科罰金執行完畢。詎猶不知
    悔改，竟意圖為自己不法之所有，基於加重竊盜之犯意，於
    民國110年2月21日上午6時30分許，無故侵入王廉瑛位在臺
    北市大安區羅斯福路4段（真實地址詳卷）之住處內，翻動
    其住處內抽屜等而著手物色財物，惟因王廉瑛發現制止而未
    遂，嗣報警處理，經警當場查獲，始悉上情。
二、案經王廉瑛訴由臺北市政府警察局大安分局報告偵辦。
    　　證據並所犯法條
一、訊據被告李嘉翔對於前揭犯行均坦承不諱，復有被告警詢偵
    訊筆錄、告訴人王廉瑛警詢筆錄，被告犯嫌已堪認定。
二、核被告所為，係犯刑法第321條第1款侵入住宅竊盜未遂罪嫌
    。次查被告曾有如犯罪事實欄所載之論罪科刑及執行情形，有
    本署刑案資料查註紀錄表1份在卷足參，其前受有期徒刑執行完
    畢後，5年以內故意再犯本件有期徒刑以上之罪，核屬累犯，
    請參照大法官會議釋字第775號解釋意旨，審酌是否依刑法累
    犯規定加重其刑。又被告雖已著手實行竊盜行為，然尚未生
    被害人所有財物已置於其實力支配下之結果，是其犯罪自屬
    未遂，請依刑法第25條第2項規定，減輕其刑。
三、依刑事訴訟法第251條第1項提起公訴。
    此　致
臺灣臺北地方法院
中　　華　　民　　國　 110　 年　　4 　　月　　24　　日
　　　　　　　　　　　 檢 察 官    邱  耀  德
本件正本證明與原本無異
中　　華　　民　　國　 110 　年　　5 　　月　   6　　日
                       書 記 官    林  念  穎
附錄本案所犯法條全文
中華民國刑法第321條
犯前條第 1 項、第 2 項之罪而有下列情形之一者，處 6 月以
上 5 年以下有期徒刑，得併科 50 萬元以下罰金：
一、侵入住宅或有人居住之建築物、船艦或隱匿其內而犯之。
二、毀越門窗、牆垣或其他安全設備而犯之。
三、攜帶兇器而犯之。
四、結夥三人以上而犯之。
五、乘火災、水災或其他災害之際而犯之。
六、在車站、港埠、航空站或其他供水、陸、空公眾運輸之舟、
    車、航空機內而犯之。
前項之未遂犯罰之。